AP-rávvagat: AP-rávvagat  # Acro + noun compound
ANC-reahccut: ANC-reahccut  # Acro + noun compound
masti-NRK:s: masti-NRK:s  # Derivated noun + acro compound
st.dieđ-ravgalastin: st.dieđ-ravgalastin  # Abbr + derivated noun compound
st.dieđ-láikkesbiro: st.dieđ-láikkesbiro  # Abbr + adj + noun compound
10-jahkásačča: 10-jahkásačča  # Digit + noun compound
máŋggasoarttagiiguin: máŋggasoarttagiiguin  # Number + adj compound
guovttenuppelotčoarvvagiin: guovttenuppelotčoarvvagiin  # Number + adj compound
barggahaddat: barggahaddat  # Deverbal verb
reavggáhaddot: reavggáhaddot  # Deverbal verb
barggahattalinban: barggahattalinban  # Deverbal verb + clitic
duolmmasteastit: duolmmasteastit  # Deverbal verb
garvileasttáledje: garvileasttáledje  # Deverbal verb
árjjátluovihiidda: árjjátluovihiidda  # Derivated noun - from name
divttasvuonagadoalvu: divttasvuonagadoalvu  # Derivated noun - from name + derivated noun compound
jávrrálaččaid: jávrrálaččaid  # Denominal adj
nieiddažaččas: nieiddažaččas  # Denominal noun
čájetmeahttun: čájetmeahttun  # Deverbal adj
seammalágána: seammalágána  # Pron + adj compound
čalmmástuvvamuššii: čalmmástuvvamuššii  # Deverbal noun
čalmmástuvvamušago: čalmmástuvvamušago  # Deverbal noun + clitic
birgegoađán: birgegoađán  # Deverbal verb
birgegoađáledjenai: birgegoađáledjenai  # Deverbal verb + clitic
máistinhuksemušaset: máistinhuksemušaset  # Noun + deverbal noun compound
dolkisáhkasat: dolkisáhkasat  # Derverbal noun + noun compound
cielastuvvanbárteuksa: cielastuvvanbárteuksa  # Deverbal deverbal noun + noun + noun compound
cielastuvvanbárteuvssaiguinge: cielastuvvanbárteuvssaiguinge  # Deverbal deverbal noun + noun + noun compound + clitic
gálvoguođahaddanidjagárvvuin: gálvoguođahaddanidjagárvvuin  # Noun + deverbal deverbal noun + noun + noun compound
gielddosolbmuidbargováhčamiidda: gielddosolbmuidbargováhčamiidda  # Adj + noun + noun + noun compound
Gaskavággeerratráššan: Gaskavággeerratráššan  # Name
Svartnæskilenis: Svartnæskilenis  # Name
Guovdageainnu-Romssa: Guovdageainnu-Romssa  # Name gen + name compound
Svartnæskilenishal: Svartnæskilenishal  # Name + clitic
Davimušaláš-geađggát: Davimušaláš-geađggát  # Name + noun compound
Koskivuori-plánenreaiddut: Koskivuori-plánenreaiddut  # Name + noun + noun compound
heajosvuođaláhkaroaddan: heajosvuođaláhkaroaddan  # Deadjectival noun + noun + noun compound
heajosvuođaláhkaroattaidegis: heajosvuođaláhkaroattaidegis  # Deadjectival noun + noun + noun compound + clitic
guovttenuppelotnamagiid: guovttenuppelotnamagiid  # Number + adj compound
cielastuvažit: cielastuvažit  # Deverbal verb
suhtastuvvabeahtti: suhtastuvvabeahtti  # Deverbal verb
goađátcielastuvvanbárteuvsa: goađátcielastuvvanbárteuvsa  # Noun + deverbal deverbal noun + noun + noun compound
reahccut: reahccut  # Adverb
doppe-garradastimis: doppe-garradastimis  # Adverb + derivated noun compound
olbmuidbargovissir: olbmuidbargovissir  # Noun + noun + noun compound
diktemeahttumat: diktemeahttumat  # Deverbal adj
láhppemeahttungarasvuođaid: láhppemeahttungarasvuođaid  # Deverbal adj + derivated noun compound
bearjadatáigge: bearjadatáigge  # Noun + noun with shortened genitive compound
allonbiertnaiguin: allonbiertnaiguin  # Infinite verb + noun compound
anti-dábálaččaide: anti-dábálaččaide  # Prefix + derivated adj
njeallječuođiduhátgávccičuođiviđainnuppelogiin: njeallječuođiduhátgávccičuođiviđainnuppelogiin  # Number compound
njeallječuođiduhátgávccičuođiviđanuppelotlágániidda: njeallječuođiduhátgávccičuođiviđanuppelotlágániidda  # Number compound + adj compound
Orjješ-Láhpoluobbalis: Orjješ-Láhpoluobbalis  # Prefix + Name
muorrageašgahpirii: muorrageašgahpirii  # Noun + noun + noun compound
gáttibuidda: gáttibuidda  # Noun comparative
barggakeahttá: barggakeahttá  # Nominal verbform
almmihemiidduostumiin: almmihemiidduostumiin  # Derived adj + derived noun compound
dustolassan: dustolassan  # Derived adj
geagugeahčái: geagugeahčái  # Gen noun + noun compound
dilddedahkamiinnis: dilddedahkamiinnis  # Gen noun + derivated noun compound
eat: eat  # ii+V+IV+Neg+Ind+Pl1
eahppi: eahppi  # ii+V+IV+Neg+Ind+Du2
ehpet: ehpet  # ii+V+IV+Neg+Ind+Pl2
beaivi: beaivi  # not compounding form
váivi: váivi  # not compounding form
alitgeardi: alitgeardi  # not compounding form
letne: letne  # leat+V+IV+Ind+Prs+Du1
lehpet: lehpet  # leat+V+IV+Ind+Prs+Pl2
leaba: leaba  # leat+V+IV+Ind+Prs+Du3
lehkoset: lehkoset  # leat+V+IV+Imprt+Pl3
alloska: alloska  # ii+V+IV+Neg+Imprt+Du3
allos: allos  # ii+V+IV+Neg+Imprt+Sg3
gaikkaide: gaikkaide  # gaikkat+Pron+Indef+Pl+Ill
makkáris: makkáris  # makkár+Pron+Interr+Sg+Loc
dahtai: dahtai  # dahtai+Pron+Indef+Sg+Nom
moaddelot: moaddelot  # moadde#logi+Num+Sg+Attr
čuohtiguokteloginjeallje: čuohtiguokteloginjeallje  # čuohti#guokte#logi#njeallje+Num+Sg+Nom
guvttiid-guvttiid: guvttiid-guvttiid  # adverb
nuorttabealde: nuorttabealde  # adverb/po/pp
elge: elge  # conjunction
buhu: buhu  # interjection
ammahan: ammahan  # particle
